【裁判字號】    99,易,3209
【裁判日期】    991102
【裁判案由】    毒品危害防制條例
【裁判全文】
臺灣臺中地方法院刑事判決              99年度易字第3209號
公  訴  人  臺灣臺中地方法院檢察署檢察官
被      告  甲○○
上列被告因違反毒品危害防制條例案件，經檢察官提起公訴（99
年度偵字第18022號），被告於準備程序中就被訴事實為有罪之
陳述，經告知簡式審判程序之旨，並聽取公訴人、被告之意見後
，由本院合議庭裁定由受命法官獨任進行簡式審判程序，判決如
下：
    主    文
甲○○持有第一級毒品，累犯，處有期徒刑肆月，如易科罰金，
以新臺幣壹仟元折算壹日，扣案之第一級毒品海洛因壹包（驗餘
淨重零點零壹零公克），沒收銷燬之。
    犯罪事實
一、甲○○前因施用毒品案件，經本院以96年度易字第5250號判
    處有期徒刑7月，並經臺灣高等法院臺中分院以97年度上易
    字第168號駁回上訴確定；復因施用毒品案件，經本院以96
    年度易字第6200號判處有期徒刑6月、6月，應執行有期徒刑
    10月確定；再因持有、施用毒品案件，經本院分別以97年度
    豐簡字第363號、97年度易字第1536號各判處有期徒刑3月、
    7月確定；上開4罪，嗣經本院以97年度聲字第5126號裁定合
    併定應執行有期徒刑1年7月確定，並與前開有期徒刑7月接
    續執行，而於民國99年5月6日縮刑期滿執行完畢。詎猶不知
    悔悟，明知海洛因係屬毒品危害防制條例第2條第2項第1款
    所列之第一級毒品，不得持有，竟仍基於持有第一級毒品海
    洛因之犯意，於99年7月29日下午2時許，在臺中縣豐原市○
    ○街56號之住處，自某真實姓名年籍不詳綽號「俊原」之成
    年男子，收受第一級毒品海洛因1包而持有之。嗣於同日晚
    間11時許，為警在臺中縣豐原市○○街11號樂普生遊藝場內
    當場查獲，並扣得前開第一級毒品海洛因1包（驗餘淨重0.0
    130公克），始悉上情。
二、案經臺中縣警察局豐原分局報告臺灣臺中地方法院檢察署檢
    察官偵查起訴。
    理    由
一、本案被告甲○○所犯係死刑、無期徒刑、最輕本刑為3年以
    上有期徒刑以外之罪，被告於準備程序中就被訴事實為有罪
    之陳述，經告知簡式審判程序之旨，並聽取公訴人及被告之
    意見後，本院合議庭認為適宜而依刑事訴訟法第273條之1第
    1 項規定，裁定由受命法官獨任進行簡式審判程序，且依同
    法第273條之2、第159條第2項之規定，不適用同法第159條
    第1項傳聞法則有關限制證據能力之相關規定，亦不受同法
    第161條之2、第161條之3、第163條之1及第164條至170條規
    定之限制，合先敘明。
二、上揭犯罪事實，業據被告迭於警詢、偵查及本院準備程序及
    審理中自白不諱，且扣案之上開疑似第一級毒品海洛因白色
    粉末1包（驗餘淨重0.0130公克）經送請行政院衛生署草屯
    療養院以化學呈色法及氣相層析質譜儀分析法（GC/MS）鑑
    定結果，確含第一級毒品海洛因成分，此有該院99年8月9日
    草寮鑑字第0990800035號鑑定書1紙附卷可稽，此外，復有
    臺中縣警察局豐原分局搜索扣押筆錄、扣押物品目錄表各1
    份在卷可參。綜上所述，足見被告之自白核與事實相符，應
    可採為論罪科刑之依據。從而，本件事證已臻明確，被告犯
    行洵堪認定，應予依法論科。
三、按海洛因係屬毒品危害防制條例第2條第2項第1款所指之第
    一級毒品，是核被告所為，係犯毒品危害防制條例第11條第
    1項之持有第一級毒品海洛因罪。再被告前因施用毒品案件
    ，經本院以96年度易字第5250號判處有期徒刑7月，並經臺
    灣高等法院臺中分院以97年度上易字第168號駁回上訴確定
    ；復因施用毒品案件，經本院以96年度易字第6200號判處有
    期徒刑6月、6月，應執行有期徒刑10月確定；再因持有、施
    用毒品案件，經本院分別以97年度豐簡字第363號、97年度
    易字第1536號各判處有期徒刑3月、7月確定；上開4罪，嗣
    經本院以97年度聲字第5126號裁定合併定應執行有期徒刑1
    年7月確定，並與前開有期徒刑7月接續執行，而於99年5月6
    日縮刑期滿執行完畢，此有上開臺灣高等法院被告全國前案
    紀錄表1份在卷可參，其於有期徒刑執行完畢後5年以內，故
    意再犯本案有期徒刑以上之罪，構成累犯，應依刑法第47條
    第1項規定加重其刑。爰審酌被告犯後坦承犯行，態度尚稱
    良好，及其犯罪之動機、手段、持有第一級毒品數量甚微，
    暨公訴人具體求刑有期徒刑5月稍嫌過重等一切情狀，量處
    如主文所示之刑，並諭知易科罰金之折算標準。又被告為警
    查獲時所扣得之白色粉末1包（驗餘淨重0.0130公克），經
    送請行政院衛生署草屯療養院鑑定結果，確含有第一級毒品
    海洛因成分，有卷附上開鑑定書1紙可憑，應依毒品危害防
    制條例第18條第1項前段規定，不問屬於犯人與否，併予宣
    告沒收銷燬。又盛裝前開第一級毒品海洛因之包裝袋1個，
    參以法務部調查局現今所採行之鑑驗方式，包裝袋仍會殘留
    微量毒品，而無法將之完全析離，此有法務部調查局調科壹
    字第09362396550號函文意旨可資參照，是可認該包裝袋與
    殘留其上之第一級毒品海洛因當已無法析離，而均應視為毒
    品，故應與所盛裝之第一級毒品海洛因併予沒收銷燬。至鑑
    驗所耗損之第一級毒品海洛因，既已滅失，爰不另為沒收銷
    燬之諭知。另扣案之行動電話1支（含SIM卡1張），被告否
    認係供上開犯罪所用之物，復其他無證據證明與被告本案犯
    罪有何直接關連，爰不予宣告沒收，附此敘明。
據上論斷，應依刑事訴訟法第273條之1第1項、第299條第1項前
段，毒品危害防制條例第11條第1項、第18條第1項前段，刑法第
11條、第47條第1項、第41條第1項前段，判決如主文。
本案經檢察官乙○○到庭執行職務。
中    華    民    國    99    年    11    月    2    日
                  刑事第三庭    法  官  黃麗玲
以上正本證明與原本無異。
如不服本判決應於收受判決後10日內向本院提出上訴書狀，並應
敘述具體理由；其未敘述上訴理由者，應於上訴期間屆滿後20日
內向本院補提理由書（均須按他造當事人之人數附繕本）「切勿
逕送上級法院」。
中    華    民    國    99    年    11    月    2    日
                                書記官  黃毅皓
附錄論罪科刑法條：
毒品危害防制條例第11條
持有第一級毒品者，處 3 年以下有期徒刑、拘役或新臺幣 5 萬
元以下罰金。
持有第二級毒品者，處 2 年以下有期徒刑、拘役或新臺幣 3 萬
元以下罰金。
持有第一級毒品純質淨重十公克以上者，處 1 年以上 7 年以下
有期徒刑，得併科新臺幣 1 百萬元以下罰金。
持有第二級毒品純質淨重二十公克以上者，處 6 月以上 5 年以
下有期徒刑，得併科新臺幣 70 萬元以下罰金。
持有第三級毒品純質淨重二十公克以上者，處 3 年以下有期徒
刑，得併科新臺幣 30 萬元以下罰金。
持有第四級毒品純質淨重二十公克以上者，處 1 年以下有期徒
刑，得併科新臺幣 10 萬元以下罰金。
持有專供製造或施用第一級、第二級毒品之器具者，處 1 年以
下有期徒刑、拘役或新臺幣 1 萬元以下罰金。

司法院資訊處製作；財團法人民間司法改革基金會備份。
